臺灣高等法院臺南分院刑事裁定
110年度抗字第813號
抗  告  人
即  受刑人  盧名鴻

上列抗告人因撤銷緩刑案件，不服臺灣嘉義地方法院中華民國11
0年9月16日110年度撤緩字第51號撤銷緩刑裁定，提起抗告，本
院裁定如下：
    主  文
抗告駁回。
    理  由
一、抗告意旨略以：抗告人因傷害案件，經本院以105年度上訴
    字第965號判決判處有期徒刑1年10月，並諭知緩刑4年，及
    應於判決確定之日起3年內，向告訴人等支付新臺幣共30萬
    元，於民國106年8月15日確定。因抗告人未履行緩刑條件，
    經檢察官聲請撤銷緩刑，由原審法院以110年度撤緩字第51
    號裁定撤銷緩刑宣告，原審裁定於110年8月3日送達於抗告
    人，抗告人因不諳法律，且尚未籌得款項，故遲於110年9月
    10日始提出抗告，又經原審法院於110年9月16日裁定駁回抗
    告，抗告人於同年月22日收受裁定，對該裁定不服，於法定
    期間內提起抗告。抗告人限於個資無法與被害人聯絡，因而
    延宕付款，且抗告人僅為工人，父親瘖啞，母親早逝，收入
    勉強溫飽，若再積攢節餘賠償被害人，已有困難，又因肺炎
    爆發，工作機會驟減，父親又罹患退化性關節炎、右側輸尿
    管結石，赴醫院開刀治療，抗告人在場陪伴照料，工作更雪
    上加霜等語。
二、抗告期間，除有特別規定外，為五日，自送達裁定後起算。
    但裁定經宣示者，宣示後送達前之抗告，亦有效力。原審法
    院認為抗告不合法律上之程式或法律上不應准許，或其抗告
    權已經喪失者，應以裁定駁回之。但其不合法律上之程式可
    補正者，應定期間先命補正。刑事訴訟法第406條、第408條
    第1項定有明文。經查：
㈠、抗告人因傷害案等案件，前經本院以105年度上訴字第965號
    判決判處應執行有期徒刑1年10月，並諭知緩刑4年，及應於
    判決確定之日起3年內，向被害人支付30萬元完畢，緩刑期
    間付保護管束，於106年8月15日確定。嗣因抗告人未履行緩
    刑負擔情節重大，經檢察官聲請後，由原審法院以110年度
    撤緩字第51號裁定撤銷緩刑，抗告人不服提起抗告，經本院
    以110年度抗字第649號裁定駁回抗告，於110年8月12日確定
    。
㈡、抗告人於110年9月10日再擬具抗告狀提出於原審法院，經原
    審法院與抗告人確認結果，抗告人稱對原審法院110年度撤
    緩字第51號裁定提起抗告，有原審電話紀錄可參（原審卷第
    59頁），而原審110年度撤緩字第51號裁定係於110年8月3日
    送達抗告人，由抗告人親收，亦有原審送達證書可證（原審
    卷第43頁），則抗告人於110年9月10日對原審110年度撤緩
    字第51號裁定提起抗告，顯已逾越5日之抗告法定期間，且
    抗告人抗告意旨所稱不諳法律、工作及家庭生活變故，亦非
    刑事訴訟法第67第1項所定得回復原狀之事由，因而，原裁
    定以抗告人抗告逾法定期間，且不得補正，裁定駁回抗告，
    核無違誤。
㈢、至於原裁定又於理由中引用最高法院92年度台非字第285號判
    決意旨，並敘明本件抗告人違反一事不再理原則部分，實則
    ，該判決係指出，檢察官以前業經法院裁定駁回確定之「相
    同事由」，重複向聲請法院撤銷緩刑，有違一事不再理原則
    ，與抗告人重複提起抗告之合法性無涉，原裁定此部分理由
    實屬贅餘，然不影響裁定之結果，併予指明。　　
三、綜上，本件抗告人之抗告為無理由，應予駁回。　　
四、應適用之法律：刑事訴訟法第412條。　　
中　　華　　民　　國　　110 　年　　10　　月　　27　　日
                  刑事第一庭    審判長法  官  楊清安
                                      法　官  陳顯榮
                                      法  官  蕭于哲
以上正本證明與原本無異。
不得再抗告。
                                      書記官　徐振玉
中　　華　　民　　國　　110 　年　　10　　月　　27　　日